臺灣臺中地方法院交通事件裁定　　　　　　　　　　九十一年度交聲字第四九三號
　　原處分機關　交通部公路局台中區監理所豐原監理站
　　受處分人
　　即異議人　　甲○○
右列受處分人因違反道路交通管理處罰條例案件，對於交通部公路局台中區監理豐原
監理站所九十一年七月十五日所為之裁決（豐監稽違六三字第Ｚ00000000號
裁決書），聲明異議，本院裁定如左：
    主  文
異議駁回。
    理  由
一、本件原處分機關以：本件係國道公路警察局第三警察隊以公警局交字第Ｚ000
    00000號舉發違反道路交通管理事件通知單舉發受處分人甲○○所有Ｑ６－
    ６３９３號自小客車於九十一年五月十日二十一時四十四分許行經國道一號南下
    一七二公里處，因「１、行駛路肩（該車行駛路肩，見警車即強行切入外線，經
    警攔查未停加速駛離）。２、不服稽查取締」違規。原處分機關於九十一年七月
    十五日製開豐監稽違六三字第Ｚ00000000號裁決書裁處受處分人罰鍰合
    計新台幣六千元，並記違規點數二點，於法並無不合等語。
二、受處分人即異議人則略以：該車係由異議人之表哥所駕駛，對行駛路肩一節並無
    異議，攔查警察用警示棒敲車子，駕駛人一時緊張恐發生車禍，故未停車受檢，
    而非不服稽查，爰聲明異議，請求撤銷原處分云云。
三、按汽車行駛高速公路有「在路肩上行駛」、「不服從公路警察或依法執行交通稽
    查任務人員之指揮或稽查取而逃逸」之行為者，各處新台幣三千元以上六千元以
    下罰鍰，並各記違規點數一點．高速公路交通管制規則第九條第一項第二款及第
    十二款，道路交通管理處罰條例第三十三條第一項、第六十條第一項、六十三條
    第一項第一款分別定有明文。復依違反道路交通管理事件統一裁罰標準表規定，
    於期限內自動者處以法定最低額，逾越繳納期限或經逕行裁決處罰者處以法定最
    高額。經查：受處分人即異議人所有之Ｑ６－６３９３號自小客車於九十一年五
    月十日二十一時四十四分許行經國道一號南下一七二公里處，因行駛路肩，見警
    車即強行切入外線，經警攔查未停加速駛離等不服稽查取締乙節，經警記明車號
    、車種等掣單逕行舉發，有舉發單在卷可稽。復經本件舉發之員警周傳翔到庭證
    稱：渠看到Ｑ６－６３９３號自小客車自路肩切入中間車道，因當時塞車，時速
    僅約二、三十公里，渠同事拿指揮棒跑到外線欄該自小客車並示意將該車駛往路
    邊停車受檢，但駕駛人仍不肯停車等語。此外，異議人亦自承攔查警員有用警示
    棒敲打車子並示意停車之情事，且不否認該車有行駛路肩之違規事實（見本院九
    十一年八月二十一日庭訊筆錄）。是依前揭證詞，顯見當時Ｑ６－６３９３號自
    小客車駕駛人應知該警員有攔檢稽查之意，仍不停車受檢，故確有不服稽查取締
    之行為，異議人空言辯稱因一時緊張、唯恐發生車禍云云，並不足採。從而，原
    處分機關據以援引首揭規定，裁處罰鍰合計新台幣六千元並記違規點數二點，於
    法並無不合，本件異議為無理由，應予駁回。
四、據上論斷，應依道路交通案件處理辦法第十九條，裁定如主文。
中      華      民      國    九十一    年      八      月    廿九      日
                                臺灣臺中地方法院交通法庭
                                      法  官   王  靜  秋
右正本證明與原本無異。
如不服本裁定，應於送達後五日內，向本院提出抗告狀。
                                      書記官
中      華      民      國    九十一    年     八      月   二十九     日
